臺灣雲林地方法院民事裁定　　　　　　　 100年度聲字第40號
聲　請　人
即　被　告　許木榮
上列聲請人與相對人即原告林志輝間請求分割共有物事件（99年
度訴字第284 號），聲請法官迴避，本院裁定如下：
    主  文
聲請駁回。
    理  由
一、聲請意旨略以：聲請人所有坐落雲林縣崙背鄉○○段64地號
    土地應有部分面積為121.88平方公尺，惟相對人卻聯合法院
    僅分配給聲請人100.42平方公尺，侵吞聲請人21.46 平方公
    尺土地，顯然違反憲法第15條保障人民財產權及民法第71條
    強制禁止、第72條公序良俗之規定。又兩造就分割方案有爭
    議時，應採抽籤方式決定每位共有人應分配之位置，但承審
    法官卻採用原告主張之方案，將聲請人分配在離豐榮村豐榮
    路最偏遠之豐榮段74地號土地內，使聲請人分得之土地日後
    無法建築房屋。另豐榮段64地號土地重測之訴願尚未終結；
    鈞院100 年度虎簡字第55號補償金事件尚未審結；臺灣雲林
    地方法院檢察署99年度他字第252 號竊佔案件尚未審結；及
    聲請人陳請監察院督促雲林縣政府拆除豐榮段64地號土地上
    之違建亦尚未完成，故聲請人分別於民國（下同）99年1 月
    20日及100 年6 月15日具狀聲請依民事訴訟法第182 條規定
    停止訴訟，而承審法官不知有何利害關係非早日審結不可，
    置之不理，仍繼續審理。基於以上理由，可認承審法官楊昱
    辰似有偏頗之虞，為此聲請楊昱辰法官迴避或移轉其他法院
    審理等語。
二、按法官有前條（即民事訴訟法第32條）所定之情形而不自行
    迴避或法官有前條所定以外之情形，足認其執行職務有偏頗
    之虞者，當事人得聲請法官迴避，民事訴訟法第33條第1 項
    定有明文。次按同法第33條第1 項第2 款規定法官有應自行
    迴避而不自行迴避以外之情形，足認其執行職務有偏頗之虞
    ，據而聲請法官迴避者，應以法官對於訴訟標的有特別利害
    關係，或與當事人之一造有密切之交誼或嫌怨，或基於其他
    情形客觀上足疑其為不公平之審判者為其原因事實，若僅憑
    當事人之主觀臆測，或不滿意法官進行訴訟遲緩，或認法官
    指揮訴訟欠當，則不得謂其有偏頗之虞，最高法院著有69年
    臺抗字第457 號判例可資參照。又此種迴避原因，依同法第
    34條第2 項及第284 條規定，應自為聲請之日起，於3 日內
    提出性質上能即時調查之證據以釋明之。
三、經查，聲請人於100 年10月26日提出本件聲請迄今已逾3 日
    ，聲請人並未就承審法官對本件訴訟標的有利害關係或與當
    事人有親交嫌怨等客觀事實，足使人疑其為不公平審判之情
    為釋明，依照上開判例意旨所示，已與聲請法官迴避之要件
    不符。再就聲請意旨指稱承審法官採用相對人主張，將聲請
    人分配到價值地段最差之位置，且少分配21.46 平方公尺土
    地給聲請人部分，經本院依職權調取本院99年度訴字第284
    號分割共有物民事卷審閱後，得知聲請人所指之分割方案只
    是相對人所提出之方案而已，並非判決結果。且上開方案聲
    請人除分得編號S 部分土地外，尚應負擔部分道路面積，如
    仍有不能按其應有部分受分配，或認為所受分配之不動產價
    格不相當時，聲請人得聲請法院命以金錢補償之，並無聲請
    人所指侵害其財產權及違反強制規定、公序良俗之情形。又
    民事訴訟法第182 條第1 項規定訴訟全部或一部之裁判，以
    他訴訟之法律關係是否成立為據者，係指他訴訟之法律關係
    是否成立，為本件訴訟先決問題者而言，若他訴訟是否成立
    之法律關係，並非本件訴訟之先決問題，則其訴訟程序即毋
    庸中止。且上開條文既明定法院得命中止訴訟程序，則有同
    條項所定情形時，應否命其中止，法院本有自由裁量之權，
    並非一經當事人聲請，即應命其中止（最高法院18年抗字第
    56號、28年抗字第164 號判例意旨參照）。是本件承審法官
    審酌聲請人聲請停止訴訟之事由，認無裁定停止本件訴訟程
    序之必要而續行審理，尚難據此即謂承審法官有偏頗之虞。
    再就聲請人聲請將本件移轉於其他法院審理部分，因分割共
    有物事件專屬不動產所在地之法院管轄，而系爭共有土地坐
    落在雲林縣境內，專屬本院管轄，故不得移轉於其他法院審
    理，附此敘明。
四、綜上所述，本件聲請人並未提出相當證據，以釋明承審法官
    對於系爭事件之訴訟標的有特別利害關係，或與當事人之一
    造有密切之交誼或嫌怨，或基於其他情形客觀上足疑其為不
    公平之審判者，自難僅憑其主觀上認定承審法官採用相對人
    所主張之分割方案，及承審法官未依其聲請裁定停止訴訟程
    序，即認承審法官執行職務有偏頗之虞。從而，本件聲請人
    聲請法官迴避，於法不合，並無理由，應予駁回。
五、依民事訴訟法第35條第1 項前段，裁定如主文。
中    華    民    國   100    年    11    月    21    日
                  民事第一庭    審判長法  官  蘇清恭
                                      法  官  冷明珍
                                      法  官  蔡碧蓉
以上正本係照原本作成。
如對本裁定抗告須於裁定送達後10日內向本院提出抗告狀，並應
繳納抗告費新台幣1,000 元。
中    華    民    國   100    年    11    月    21    日
                                      書記官  蘇紋泙